【裁判字號】    97,財管,146
【裁判日期】    970825
【裁判案由】    指定遺產管理人
【裁判全文】
臺灣高雄地方法院民事裁定             97年度財管字第146號
聲  請  人  元誠第二基金資產管理股份有限公司
法定代理人  乙○○
被繼承人    甲○○
上列聲請人聲請選任被繼承人甲○○之遺產管理人事件，本院裁
定如下：
    主  文
選任楊雪貞律師為被繼承人甲○○（男性、民國○○年○ 月○○日生
、身分證統一編號：Ｚ000000000號）之遺產管理人。
程序費用由被繼承人甲○○之遺產負擔。
    理  由
一、按繼承開始時，繼承人之有無不明者，由親屬會議於1 個月
    內選定遺產管理人，並將繼承開始及選定遺產管理人之事由
    ，向法院報明；無親屬會議或親屬會議未於前條所定期限內
    選定遺產管理人者，利害關係人或檢察官，得聲請法院選任
    遺產管理人，並由法院依前項規定為公示催告，民法第1177
    條、第1178條第2 項分別定有明文。
二、本件聲請意旨略以：緣被繼承人甲○○（男性、民國○○年○
    月○○日生、身分證統一編號：Ｚ000000000號，生前住高雄縣
    大樹鄉鎮○○村6 號6 樓），生前曾向案外人日聯三商
    股份有限公司借款，截至93年8 月31日止尚欠款新台幣（下
    同）955,907 元及自逾期之利息、訴訟費用等款項共計
    1,443,655 元尚未清償，惟案外人日聯三商股份有限公司於
    93年8 月31日將上開債權讓與聲請人，且聲請人業於93年9
    月7 日公告於民眾日報，是聲請人有向相對人請求全數清償
    之權利。又聲請人係繼受人，依強制執行法第4 條之2 之規
    定，應為執行名義效力所及。今被繼承人甲○○業於94年5
    月22日死亡，因其各順位繼承人均已依民法第1174條規定聲
    明拋棄繼承，並經貴院94年度繼字第1220字第39901 號、94
    年度繼1505字第39900 號、94繼1327字第39902 號函准以備
    查在案，且吳君是否仍有其他應繼承人不明，其親屬會議並
    未於1 個月內選定遺產管理人。致聲請人對吳君所遺財產無
    法執行債務權利行使，爰依非訟事件法第78條第1 項之規定
    ，提起本件聲請，且因楊雪貞律師具備律師身分，對遺產管
    理人業務較為熟悉，並請鈞院指定該律師擔任甲○○之遺產
    管理人等語。
三、查聲請人主張之前揭事實，業據其提出除戶謄本、本院84年
    執字第14013 債權憑證正本、債權讓與證明書影本、民眾日
    報93年9 月7 日公告影本、日聯三商股份有限公司變更登記
    事項卡影本、本院94年度繼字第1220字第39901 號、94年度
    繼1505字第3990號、94繼1327字第39902 號函等各1 份為證
    。又被繼承人甲○○確已於94年5 月22日死亡，其各順位之
    繼承人即吳建宏、吳豐裕、吳惠娟、吳惠珍、吳惠玲、戴延
    勳、吳振鴻、吳怡岑、吳思妤、戴毓宜、柯亞馨、柯宇澤、
    吳伯振、吳伯樑、吳翠花、吳翠霞等人均已拋棄繼承等事實
    ，業據本院依職權調閱94年度繼字第1827、1220、1327、
    1505、2173等號拋棄繼承事件卷宗核閱無訛，堪信屬實，又
    被繼承人甲○○之遺產繼承人既均已拋棄繼承，親屬會議亦
    無指定遺產管理人，揆諸首揭法條規定與前開說明，聲請人
    既為甲○○之債權人，自有利害關係，其向本院聲請指定遺
    產管理人，自屬有據。
四、本院審酌甲○○之繼承人既均已拋棄繼承，於法律上已無義
    務就甲○○之遺產再為管理。再者，聲請人請求本院指定之
    楊雪貞律師，乃具律師身分之人，受有法律之專業訓練，嫻
    熟公示催告、強制執行等相關法律程序，且對於遺產管理人
    依法應盡之管理職責，當較一般未受法學訓練之民眾更為明
    瞭，是如將甲○○之遺產交由楊雪貞律師管理，應有利於處
    理後續之遺產問題，亦利於債權人債權之實現，且律師之行
    止均受有律師法之規範，其執行遺產管理人之職務更能公正
    適法，應適於擔任遺產管理人職務，楊雪貞律師亦表明同意
    擔任本件被繼承人甲○○之遺產管理人，此有其出具之同意
    書1 份附卷可參。是聲請人之聲請，為有理由，應予准許，
    爰依聲請選任楊雪貞律師為甲○○之遺產管理人。
五、依非訟事件法第157條、第24條第1項，裁定如主文。
中    華    民    國    97    年    8     月    25    日
                      家事法庭法  官  吳文婷
以上正本係照原本作成。
如對本裁定抗告，須於裁定送達後10日之不變期間內，向本院提
出抗告狀，並繳納抗告費新臺幣1,000元
中    華    民    國    97    年    8     月    28    日
                              書記官  黃進遠


司法院資訊處製作；財團法人民間司法改革基金會備份。
